臺灣臺中地方法院刑事判決　　　　　　　　　　　　九十一年度交易字第一一二號
　　公　訴　人　臺灣台中地方法院檢察署檢察官
　　被　　　告　甲○○
右列被告因過失傷害案件，經檢察官提起公訴 (九十年度偵字第一六九三六號)本院
判決如左：
    主  文
甲○○因過失傷害人，處有期徒刑肆月，如易科罰金，以參佰元折算壹日。
    事  實
一、甲○○於民國（下同）九十年六月二十六日十三時十五分許，駕駛車號Ｍ３─○
    五六五號自用小客車，沿台中縣豐原市○○路由南往北方向第二快車道行駛，途
    經豐勢路一段六六○號前時，因其前方已有劉武洋（經檢察官另為不起訴處分）
    所駕駛之ＫＫ─一六五號遊覽車暫停等候紅燈欲讓乘客下車，甲○○本應注意汽
    車行駛時駕駛人應注意車前狀況，汽車在雙向車道行駛時，應在遵行車道內行駛
    ；又行經市區交通頻繁處所時，不得超車，且超車時應顯示左方向燈並於前車左
    側保持半公尺以上之間隔超過；而依當時天氣晴朗，日間自然光，路面乾燥、無
   缺陷及無障礙物，視距良好，又無不能注意之情形，詎其能注意，竟疏未注意在
    遵行車道內行駛，欲超越劉武洋之遊覽車，竟貿然變換至慢車道行駛並自劉武洋
    所駕駛遊覽車右側超車，適劉武洋因前方豐原客運公車有乘客下車，劉武洋亦開
    啟後車門供乘客乙○○下車，甲○○因有前開違規行為致閃避不及，其所駕駛上
    開自用小客車左前輪輾壓乙○○之右腳，致乙○○受有右脛骨及腓骨開放性骨折
    合併內側皮膚剝離、前脛肌斷裂、內踝韌帶撕裂之傷害。甲○○於肇事後，在未
    經有偵查權之機關或公務員發覺為犯嫌前，向前往現場處理本件車禍之警員林志
    成自首，並陳明其為肇事者及肇事經過，並願接受裁判。
二、案經乙○○訴由台中縣警察局豐原分局報請檢察官偵查起訴。
    理  由
一、訊據被告對於前揭時地與告訴人發生車禍致告訴人乙○○受傷及其應負過失責任
    之事實，於審理中固供認不諱，惟辯稱：本件車禍駕駛遊覽車司機劉武洋於紅綠
    燈前，利用慢車道讓客人下車，亦應負過失責任云云。然查，前開事實，業據告
    訴人乙○○於警、偵訊及本院審理時指訴綦詳，核與劉武洋於檢察官偵查中證述
    之情節大致相符，並有台中縣警察局道路交通事故調查報告表乙份及診斷證明書
    附卷可稽。且查本件車禍之肇事原因，係被告未注意車前狀況及在遵行車道內行
    駛，貿然變換至慢車道行駛並自劉武洋所駕駛遊覽車右側超車，此已据被告於偵
    審中所是認。雖遊覽車駕駛人劉武洋有未靠路邊停車而有違規定，充其量僅應受
    行政處罰而已，與本件車禍間無相當因果關係，而無肇事因素。核與本件車禍經
    送請台灣省台中縣區車輛行車事故鑑定委員會鑑定結果，亦認被告駕駛自用小客
    車任意駛入機車專用道超車，又未注意車前狀況，為肇事原因，劉武洋並無肇事
    因素，有該鑑定委員會九十一年一月三日中縣鑑字第九○○七○三號函附鑑定意
    見書在卷可參，核與本院持相同之看法。益證被告所辯要屬避重就輕之詞，不足
    採信。按汽車行駛時駕駛人應注意車前狀況，汽車在雙向車道行駛時，應在遵行
    車道內行駛；又行經市區交通頻繁處所時，不得超車，且超車時應顯示左方向燈
    並於前車左側保持半公尺以上之間隔超過；道路交通安全規則第九十條第四項、
    第九十七條第一款、第一百零一條第一款、第五款分別定有明文。經查，本件被
    告於前開時地駕車，本應注意遵守上開規定，而肇事地點為公共汽車招呼站，屬
    交通頻繁處所，依當時天氣晴朗，日間自然光，路面乾燥、無缺陷及無障礙物，
    視距良好，有上開道路交通事故調查報告表附卷可查，又無不能注意之情形，詎
    其能注意，竟疏未注意及此，猶貿然變換車道行駛至慢車道並自右側超車行駛，
    因而肇事，致告訴人受有如事實欄所載傷害，足見被告自有過失。且其過失行為
    與告訴人受傷間具有相當因果關係。是本件事證明確，被告犯行堪以認定。
二、核被告所為，係犯刑法第二百八十四條第一項前段之過失傷害罪。又被告於肇事
    後，在未經有偵查權之機關或公務員發覺為犯嫌前，向前往現場處理本件車禍之
    警員林志成坦承其為肇事者及肇事經過，並願接受裁判，此有交通事故談話紀錄
    表在卷可佐，核與自首要件相符，依法減輕其刑。爰審酌被告過失程度之輕重、
    告訴人所受傷害程度、被告肇事後態度及肇事後被告迄今仍未與告訴人達成民事
    和解，取得諒解等一切情狀，量處如主文所示之刑，並諭知易科罰金之折算標準
    ，以資懲儆。
據上論斷，應依刑事訴訟法第二百九十九條第一項前段、刑法第二百八十四條第一項
前段、第六十二條前段、第四十一條第一項、罰金罰鍰提高標準條例第一條前段、第
二條，判決如主文。
中      華      民 國    九十一    年      四      月     三十     日
                                      台灣台中地方法院交通法庭
                                          法  官    許 金  樹
右正本證明與原本無異。
如不服本判決，應於判決送達後十日內向本院提出上訴狀，上訴於臺灣高等法院臺中
分院(須附繕本)。
                                          書記官
中      華      民      國    九十一    年      四      月     三十     日
附錄論罪科刑實體法條文：
刑法第二百八十四條第一項：
因過失傷害人者，處六月以下有期徒刑、拘役或五百元以下罰金。致重傷者，處一年
以下有期徒刑、拘役或五百元以下罰金。
